【裁判字號】    90,上易,1736
【裁判日期】    901031
【裁判案由】    傷害
【裁判全文】
臺灣高等法院高雄分院刑事判決                    九十年度上易字第一七三六號
      上  訴  人  台灣高雄地方法院檢察署檢察官
      被      告  甲○○
右上訴人因被告傷害案件，不服臺灣高雄地方法院九十年度易字第二四八四號中華民
國九十年八月十七日第一審判決（起訴案號：臺灣高雄地方法院檢察署九十年度偵字
第七四二八號），提起上訴，本院判決如左：
      主      文
上訴駁回。
      事      實
一、甲○○前因違反肅清煙毒條例案件，經臺灣高雄地方法院分別判處有期徒刑二年
    、五年，定其應執行刑為有期徒刑六年六月確定，嗣於民國八十五年九月十六日
    假釋出獄，刑期至八十九年十月五日假釋其滿執行完畢。詎猶不知悔改，於九十
    年一月二十一日下午一時四十二分許，在高雄市苓雅區○○○路四十六之二號住
    家前，因不滿乙○○因故與其母何桂月（另行偵結）發生爭執，竟基於傷害之故
    意，右手持自路旁拾起不詳人所有之畚箕一個，左手持不詳人所有之竹柄一支追
    打乙○○，致乙○○受有右手掌、左上手臂、額頭瘀腫傷之傷害。
二、案經被害人乙○○訴請臺灣高雄地方法院檢察署檢察官偵查起訴。
      理      由
一、訊據被告甲○○固坦承持畚箕、竹柄毆打告訴人乙○○，並致告訴人乙○○受有
    右手掌、左上手臂、額頭瘀腫傷等傷害之事實不諱，惟矢口否認有何傷害犯行，
    辯稱：是乙○○先出手打我，我才出手打乙○○，而且我母親說發生爭執的日期
    應該是九十年一月十四日，而不是九十年一月二十一日等語。
二、經查：
（一）於九十年一月二十一日下午一時四十二分許，在高雄市苓雅區○○○路四十六
      之二號前，被告係因告訴人與其母發生爭執，進而持畚箕、竹柄追打告訴人等
      情，業經告訴人乙○○指述綦詳，而告訴人乙○○因此受有右手掌、左上手臂
      、額頭瘀腫傷等情，亦有協和醫院九十年一月二十一日診斷證明書一紙在他字
      卷第五頁可稽。
（二）被告雖辯稱係因告訴人乙○○先出手，出於自衛始還手等語，然由告訴人乙○
      ○所受之傷害為右手掌、左上手臂、額頭瘀腫傷之傷害，部位遍及左、右手部
      及額頭，且均係瘀腫傷，顯係經施以相當之力道所造成，況被告前於原審亦供
      稱：「是因為我去他那邊問他為何去我們家理論時，他就推我說為何我去他家
      ，口氣很不好，我一氣之下就拿棍子打他，他先生回來，就拿刀子要捅我，我
      就跑掉，我叫警察來警察還維護他們。」等語（見原審卷第十四頁），足見告
      訴人乙○○並無何傷害被告之行為在先，輔以被告毆打告訴人乙○○時所用之
      工具為畚箕、竹柄，顯見被告係出於傷害之故意，積極主動攻擊告訴人乙○○
      而致告訴人乙○○成傷。
（三）又被告於原審雖另辯稱案發當日應係九十年一月十四日云云，惟本件案發之時
      間係九十年一月二十一日無訛，已經告訴人乙○○於原審指述在卷，被告並供
      稱僅記憶案發當日為星期日，對日期則無記憶（見原審卷第二十頁），足見被
      告僅得確定案發當日係星期日，而九十年一月二十一日恰為星期日無訛，是告
      訴人乙○○指述之日期應屬可採。至告訴人乙○○所提出錄影帶畫面所顯示之
      日期雖為九十年一月二十二日，惟經告訴人乙○○表示錄影帶畫面所顯示之日
      期應比實際日期多一日，被告亦供稱事發當日係星期日，益徵錄影帶畫面所顯
      示之日期確屬有誤，併予敘明。
（四）綜上所述，足見被告所辯，顯係卸責之詞，不足採信。本件事證明確，被告傷
害犯行，堪以認定。
三、核被告甲○○所為，係犯刑法第二百七十七條第一項之傷害罪。又被告前因違反
    肅清煙毒條例案件，經臺灣高雄地方法院分別判處有期徒刑二年、五年，定其應
    執行刑為有期徒刑六年六月確定，於八十九年十月五日執行完畢之事實，有臺灣
    高等法院被告全國前案紀錄表可參，其受有期徒刑之執行完畢後五年以內再犯本
    件有期徒刑以上之罪，為累犯，應依刑法第四十七條規定，加重其刑。
四、原審以被告罪證明確，因予適用刑法第二百七十七條第一項、第四十一條第一項
    、第四十七條，罰金罰鍰提高標準條例第一條前段、第二條之規定，並審酌被告
    因其母與告訴人乙○○間起爭執，竟即持畚箕、竹柄追打告訴人乙○○，致告訴
    人乙○○成傷，惟念告訴人乙○○所受之傷害非重等一切情狀，量處拘役三十日
    ，並諭知如易科罰金之折算標準。至畚箕一個、竹柄一支並非被告所有，業經被
    告供承在卷，又無積極證據足認係被告所有，爰不併予宣告沒收，附此敘明。認
    事用法核無違誤，所處之刑亦屬適當，檢察官上訴意旨，以被告犯罪後毫無悔意
    ，原審卻以告訴人所受傷害非重為由，判處被告拘役三十日，並得易科罰金，量
    刑顯屬過輕，指摘原判決不當，為無理由，應予駁回。
據上論斷，應依刑事訴訟法第三百六十八條，判決如主文。
本案經檢察官沈紹嘉到庭執行職務。
中      華      民      國    九十      年      十      月    三十一    日
                              臺灣高等法院高雄分院刑事第七庭
                                  審判長法官  王光照
                                        法官  黃憲文
                                        法官  黃壽燕
右正本證明與原本無異。
不得上訴。
                                      書記官  蘇恒仁
中      華      民      國    九十      年      十一    月      二      日
附錄本判決論罪科刑法條：
附錄本判決論罪之法條：
刑法第二百七十七條第一項：
  傷害人之身體或健康者，處三年以下有期徒刑、拘役或一千元以下罰金。
                                                                 Ａ


司法院資訊處製作；財團法人民間司法改革基金會備份。
